【裁判字號】    89,上易,3821
【裁判日期】    891227
【裁判案由】    賭博
【裁判全文】
臺灣高等法院刑事判決                          八十九年度上易字第三八二一號
    上  訴  人  臺灣桃園地方法院檢察署檢察官
    上  訴  人
    即  被  告  午○○
    選任辯護人  羅美鈴
    上  訴  人
    即  被  告  子○○
                宙○○
                戊○○
                己○○
                丙○○
                乙○○
                寅○○
    被      告  戌○○
                丁○○
                辛○○
                丑○○
                癸○○
                未○○
                宇○○
  申○○
                亥○○
                天○○
                巳○○
                甲○○
                壬○○
                地○○
                酉○○
                庚○○
                辰○○
右上訴人因被告賭博案件，不服臺灣桃園地方法院八十九年度易字第六七八號，中華
民國八十九年五月二十九日、七月十日第一審判決（起訴案號：臺灣桃園地方法院檢
察署八十八年度偵字第一一八九六號、八十九年度偵字第二二四五、二三二○號）提
起上訴，本院判決如左：
    主  文
原判決關於午○○、子○○、宙○○、戊○○、己○○、丙○○、乙○○、寅○○部
分撤銷。
午○○、子○○、宙○○、戊○○、己○○、丙○○、乙○○、寅○○均無罪。
其他上訴駁回。
    理  由
一、公訴意旨詳如附件起訴書所記載。
二、公訴人認被告午○○、子○○、宙○○、戊○○、己○○、丙○○、乙○○、寅
    ○○、戌○○、丁○○、辛○○、丑○○、辰○○、癸○○、未○○、宇○○、
    申○○、亥○○、天○○、巳○○、甲○○、壬○○、地○○等二十三人涉犯有
    上揭賭博之犯行（即金利來遊藝場部分），係以被告丙○○、乙○○之警訊筆錄
    ，及有如起訴書犯罪事實欄所載之物品扣案可證，另據被告戊○○供稱，查獲之
    賭客皆曾多次前往金利來遊藝場內把玩電動玩具等情為所憑之證據。認被告酉○○、庚○○有賭博犯行（即富都遊藝場部分），係以孫正平（已判決確定）於警
    訊時供承不諱，及本案係因孫正平兌換現金予喬裝之警員始為警查獲，有查獲員
    警姚東方之報告一紙附卷可稽，復有如起訴書事實欄所載之物扣案可資佐證，及
    酉○○、庚○○二人當時適在該遊藝場內打電動機具為其論據。
三、按犯罪事實應依證據認定之，無證據不得推定其犯罪事實；又不能證明被告犯罪
    者，應諭知無罪之判決，刑事訴訟法第一百五十四條、第三百零一條第一項分別
    定有明文。
四、金利來遊藝場部分：
（一）被告午○○固坦承確於右揭時、地有經營金利來遊藝場之事實，被告戊○○、
      宙○○、子○○、己○○、寅○○、劉憶雯、丁○○、甲○○、壬○○、地○○等十人亦均坦承有在金利來遊藝場內從事場內工作之情，惟上開被告則均矢
      口否認有何常業賭博犯行，於原審及本院均辯稱伊等都沒有利用金利來遊藝場
      內之電動玩具與客人對賭財物，也沒有讓任何客人洗分兌換過現金等語，被告
      午○○另辯稱：警員所查扣的新台幣（下同）一百零七萬元是放在伊住家抽屜
      裡面被帶走的，那是伊向伊父親借來要跟別人合夥開酒店的錢，而暫時放在伊
      家裡面的等語；被告丙○○、乙○○、辛○○、丑○○、未○○、宇○○、申
      ○○、亥○○、天○○、巳○○、辰○○、癸○○等人分別於原審及本院固亦
      坦承確有在右揭公眾得出入之金利來遊藝場內玩打電動機具之事實，惟均矢口
      否認有賭博財物之犯行，均辯稱並沒有為洗分兌換過現金等語。
（二）查被告丙○○於警訊中雖供述金利來遊藝場內之電動玩具，分數在三千分以下
      寄分，以上就可以兌換現金，不想玩時由開分小姐過來洗分，然後客人走出店
      外門口，店內員工子○○亦隨之走出店門口，與客人碰面，由子○○將客人洗
      分後的現金交給客人等語（見八十八年偵字第一一八九六號卷第四十八頁至四
      十九頁）；及被告乙○○於警訊中供稱：我贏過一次，向該店員工戊○○兌換
      過四千元等語（見八十八年偵字第一一八九六號卷第六十三頁）；及被告寅○○於警訊中供稱：我於八十八年五月五日晚上八時許，在金利來遊藝場店內，
      一位不詳客人打水果嘉年華機檯，贏得機檯上所得分數三百分，由我負責洗分
      後，並告訴經理宙○○，我們經理宙○○再將客人帶到門外，兌換現金三千元
      給客人，及該店有替客人洗分換錢等語（見八十八年偵字第一一八九六號卷第
      六十七頁）。惟查，丙○○、乙○○於偵查中否認前開警訊筆錄之真實，均辯
      稱到金利來遊藝場是純娛樂，丙○○並稱：「警訊所供，係被警員脅迫才這樣
      講」（見八十六年核退字第一○二八號偵查卷第十六頁），乙○○則稱：「因
      為我沒有帶證件，他們（指警員）叫我要承認。」（見同上卷第十六頁背面）
      以上二人於原審審理中及本院調查審理中，亦否認警訊筆錄之真實性（見原審
      卷第一○九、一一○、一一一頁）。而寅○○於原審審理中及本院調查中，亦
      均否認前開筆錄之真實（見原審卷第一○七頁）。從而，被告丙○○、乙○○
      、寅○○於警訊中所為不利之自白，是否與事實相符，且出於任意性，即不無
      疑義。按刑事訴訟法第一百條之一第一項規定：「訊問被告，應全程連續錄音
      ；必要時，並應全程連續錄影。但有急迫情況且經記明筆錄者，不在此限。」
      查上開被告丙○○、乙○○、寅○○之警訊筆錄，並未錄音，已據桃園縣警察
      局函覆在卷，而上開筆錄亦未記明有何急迫情況而未錄音之事由，揆之上開法
      條第二項所定：「筆錄內所載之被告陳述與錄音或錄影之內容不符者，除有前
      項但書情形外，其不符之部分，不得作為證據。」則上開三被告之警訊筆錄，
      自不得作為證據。另查，本件於中壢市○○路五十六號金利來遊樂場之現場內
      查獲之十萬七千二百元現金，及電動機具水果嘉年華二十四台、頑皮豹機台六
      台、雙魚座機台十三台、二十一點五人座一台、賓果馬戲團八人座一台、監視
      器鏡頭及螢幕各六台、監視器主機、錄音機、錄放影機各三台、電視機一台、
      帳冊九本、電腦磁片四片、電腦主機一台等物，及於被告己○○所居住之中壢
      市○○路一五七之一號七樓（係由被告己○○於八十八年四月二日向房東徐美
      英所承租，詳房屋租賃契約書影本，編在八十九年偵字第二三二０號卷第七十
      四頁至七十九頁）處所查扣之現金一百零七萬八千五百元、會員資料、客戶欠
      款明細表、支票及現金借支單、切結書、營業日報表、客戶資料表、員工資料
      表、帳冊等物品，均僅足以證明金利來遊藝場所有營業之事實，尚無從據此而
      證明該遊藝場所有賭博之行為。另查金利來遊藝場係經過政府核發有營業執照
      之合法遊藝場，自亦不能以擬制推定之方法認前往該遊藝場打玩電動機具之客
      人，即屬前往賭博。
五、富都遊藝場部分：
（一）被告酉○○坦承在富都遊藝場工作，惟否認有為場內客人洗分兌換現金之賭博
      行為，被告庚○○於原審及本院審理之時，經合法傳喚雖未到庭，惟於警訊中
      亦否認有賭博之行為。
（二）雖孫正平對於富都遊藝場內之電動玩具，應該要為如何之開分、押注、得分、
      及積分可兌換現金之部數比例等賭博方式，於警訊中均已詳述供明在卷，孫正
      平並有兌換現金給喬裝客人之警員姚東方（孫正平已經原審依常業賭博罪判決
      ，未上訴而確定），依據警員姚東方關於富都遊藝場之查案報告書內容所記載
      ，僅足認被告酉○○僅係以開分小姐之工作內容，在工作上為場內客人開分而
      已，警員姚東方之查案報告書內容並未曾述及被告酉○○亦有為任何客人洗分
      、兌換過現金之情事，此外，亦查無任何證據足以證明被告酉○○有何參與賭
      博行為。另查，富都遊藝場，係經政府核發營業執照之合法遊藝場，在客觀上
      ，被告庚○○當時係在合法營業遊樂場所內玩打電動機具之娛樂行為，此外，
      並無任何具體證據，足以證明被告庚○○在富都遊藝場內有要求兌換現金之違
      法賭博情事，自不能認被告庚○○當時玩打富都遊藝場內之電動機具，即屬於
      賭博行為而論以賭博罪。
六、綜上所述，本件被告等之犯罪，均屬不能證明，原審對被告戌○○、丁○○、辛○○、丑○○、辰○○、癸○○、未○○、宇○○、申○○、亥○○、天○○、
    巳○○、甲○○、壬○○、地○○、酉○○、庚○○等十七人為無罪之諭知，核
    無違誤，檢察官上訴猶認上開被告已犯有賭博罪，即非有理由，應予駁回。而原
    判決認被告即上訴人午○○、子○○、宙○○、戊○○、己○○、丙○○、乙○○、寅○○等八人，有賭博犯行，而予論罪科刑，自有違誤，被告午○○、子○○、宙○○、戊○○、己○○、丙○○、乙○○、寅○○等上訴否認犯罪，指摘
    原判決不當，為有理由，應由本院將原判決關於被告午○○、子○○、宙○○、
    戊○○、己○○、丙○○、乙○○、寅○○部分撤銷，並均為無罪之諭知。
七、被告戌○○、天○○、寅○○、甲○○、酉○○、庚○○經合法傳喚，無正當理
    由不到庭，爰不待其陳述，逕行判決。
八、被告卯○○部分另行審結。
據上論斷，應依刑事訴訟法第三百六十九條第一項前段、第三百六十八條、第三百六
十四條、第三百零一條、第三百七十一條，判決如主文。
本案經檢察官李金定到庭執行職務。
中      華      民      國    八十九    年     十二     月    二十七    日
                              臺灣高等法院刑事第十四庭
            審判長法  官  陳  祐  輔
                                        法  官  陳  國  文
                                        法  官  蔡  國  在
右正本證明與原本無異。
不得上訴。
                                        書記官  丁  華  平
中      華      民      國    八十九    年     十二    月     二十七    日


司法院資訊處製作；財團法人民間司法改革基金會備份。
